# 关于会计科目资本公积的探讨

提问人：qcqa 时间：2021-06-12 18:52:49
1 、资产负债表里的权益部分除了资本公积之外，其他的明细项目都是通过利润表里转过来的。
2 、虽然还有一个科目叫以前年度损益调整，但是真正在审计的时候审机构一般都会把当年做在以前年度损益里的调整为对应当年的费用，即先调整到利润表里，在传递到资产负债表里去，而其他权益工具虽然也不通过利润表，但是这个权益项项目的核算很清晰，外币报表折算差额同理。
3 、因此唯独资本公积这个项目特殊，他不是通过利润表传递过来的，而是直接体现在资产负债表里。
4 、因此这个资本公积的内容相当丰富也相当复杂，一般只要涉及到差异就往这里放。因此在合并过程中关于资本公积的抵消合并也变得非常扑朔迷离。
5 、个人感觉这个资本公积科目就是一个最终的兜底科目，一个“大垃圾桶“。只要是没有地方放的就都可以挡在这里。
6 、所以会计准则应该修改类似于其他综合收益一样，先体现在利润表的下方，然后再传递到资产负债表里来，这只是一个比方。
欢迎大家参与讨论，谈谈自己的观点与想法。

回答人：chenyiwei
你的理解不恰当。资本公积的核算内容是有明确限定的，绝非什么都可以往里扔的垃圾桶。资本公积项目中除了权益法下的“其他权益变动”等极少数特殊项目以外，均属于股东的资本性投入形成。故不应通过利润表。